【裁判字號】    99,易,2177
【裁判日期】    990924
【裁判案由】    竊盜
【裁判全文】
臺灣臺北地方法院刑事判決              99年度易字第2177號
公  訴  人  台灣台北地方法院檢察署檢察官
被      告  甲○○
上列被告因竊盜案件，經檢察官提起公訴（99年度偵字第13537
號），本院判決如下：
    主  文
甲○○竊盜，累犯，處有期徒刑捌月。
    事  實
一、甲○○基於意圖為自己不法所有之犯意，於民國99年2月16
    日10時20分前某時許，前往台北市中山區○○○路○段26巷
    11號4樓原訊科技有限公司（下稱原訊公司），趁其內無人
    之際，以不詳方式撬開破壞該處大門鐵捲門之開關按鈕盒蓋
    （毀損部分未據告訴）後，以按鈕啟動鐵捲門，入內竊取原
    訊公司所有之電腦主機6台、電腦螢幕7台、G-SMART手機2支
    （序號：000000000000000、000000000000000號）、數位板
    1個、電腦鍵盤6個、滑鼠5個、電腦喇叭2組得手後逃逸。甲
    ○○嗣於99年2月17日將所竊得之1支手機（起訴書誤為2支
    ）至台北縣中和市○○路○段199號風潮通訊行，以新台幣（
    下同）1,500元代價售予不知情之史堅石。嗣經原訊公司人
    員發現遭竊，報警處理，經警尋線查獲。
二、案經台北市政府警察局中山分局報告台灣台北地方法院檢察
    署檢察官偵查起訴。
    理  由
一、被告對於公訴人所提之證據資料及以下本院作為判斷依據之
    各項證據資料，均不爭執其證據能力，本院審酌該等言詞供
    述及書面作成時之情況，認為以之作為證據為適當，依刑事
    訴訟法第159條之5規定，均得作為證據。
二、上開犯罪事實，業據被告甲○○坦承不諱，核與證人即原訊
    公司員工乙○○、證人史堅石證述情節相符，復有台北市政
    府警察局中山分局刑案現場勘察報告暨所附照片26紙、內政
    部警政署刑事警察局99年3月25日刑紋字第0990036844號鑑
    定書、台北市政府警察局99年3月4日北市警中分刑煌字第
    099021601-1號鑑驗書在卷可參。本件事證明確，被告犯行
    洵堪認定。
三、核被告所為，係犯刑法第320條第1項之竊盜罪。被告前於98
    年間，因詐欺案件，經台灣板橋地方法院以98年度簡字第
    2251號判處有期徒刑3月確定，於98年12月20日執行完畢，
    有台灣高等法院被告前案紀錄表在卷可按，其受有期徒刑之
    執行完畢後，5年以內故意再犯本件有期徒刑以上之罪，為
    累犯，依刑法第47條第1項之規定加重其刑。爰審酌被告素
    行不佳，前有懲治盜匪條例案件及施用毒品、詐欺、竊盜案
    件前科，本件係因缺錢花用即竊取被害人財物，所竊取財物
    之價值非低，造成被害人損害不輕，暨坦承犯行等一切情狀
    ，量處如主文所示之刑。
據上論斷，應依刑事訴訟法第284條之1、第299條第1項前段，刑
法第320條第1項、第47條第1項，刑法施行法第1條之1，判決如
主文。
本案經檢察官郭郁到庭執行職務
中    華    民    國    99    年    9     月    24    日
                    刑事第七庭    法  官  林欣苑
上正本證明與原本無異。
如不服本判決應於收受送達後10日內向本院提出上訴書狀，並應
敘述具體理由；其未敘述上訴理由者，應於上訴期間屆滿後20日
內向本院補提理由書（均須按他造當事人之人數附繕本）「切勿
逕送上級法院」。告訴人或被害人如對於本判決不服者，應具備
理由請求檢察官上訴，其上訴期間之計算係以檢察官收受判決正
本之日期為準。
                                  書記官  劉英芬
中    華    民    國    99    年    9     月    27    日
附錄論罪法條
中華民國刑法第320條
（普通竊盜罪、竊佔罪）
意圖為自己或第三人不法之所有，而竊取他人之動產者，為竊盜
罪，處5  年以下有期徒刑、拘役或 5 百元以下罰金。
意圖為自己或第三人不法之利益，而竊佔他人之不動產者，依前
項之規定處斷。
前二項之未遂犯罰之。

司法院資訊處製作；財團法人民間司法改革基金會備份。
